臺灣高等法院民事裁定
110年度聲字第536號
聲  請  人  愛樹科技股份有限公司

法定代理人  張鴻欣  
                      送達地址：臺北市○○區○○○路0段                        000號00樓
上列聲請人與相對人金車股份有限公司間清償債務事件（107年
度重上字第890號），聲請交付法庭錄音光碟，本院裁定如下：
    主  文
准交付聲請人本院一○七年度重上字第八九○號清償債務事件之民
國一百一十年十月十八日之法庭錄音光碟。
聲請人就第一項所示錄音光碟內容，不得散布、公開播送，或為
非正當目的使用。
聲請費用由聲請人負擔。
    理  由
一、聲請意旨略以：聲請人法定代理人張鴻欣於本院民國110年1
    0月18日準備程序期日，就受命法官所詢尚有何證據及事項
    待調查，乃回覆「仍有」傳喚李添財到院說明之必要，惟當
    日筆錄誤載「無」傳喚李添財到院說明之必要，對聲請人之
    攻擊防禦有重大影響，若無法更正，恐有影響本件判決之虞
　　，爰聲請自費交付上開期日之法庭錄音光碟等語。
二、按卷內文書除涉及當事人或第三人隱私或業務秘密，如准許
    閱覽、抄錄或攝影，有足致其受重大損害之虞，或其他依法
    令得不予許可或限制聲請閱覽、抄錄或攝影卷內文書，或涉
    及國家機密或其他依法令應予保密之事項者，法院得不予許
    可或限制交付法庭錄音或錄影內容外，當事人及依法得聲請
    閱覽卷宗之人，因主張或維護其法律上利益，得於開庭翌日
    起至裁判確定後6個月內，繳納費用聲請法院許可交付法庭
    錄音或錄影內容，觀諸法院組織法第90條之1第1、2、3項、
    民事訴訟法第242條第3項等規定即明。又所謂主張或維護法
    律上利益者，舉凡核對更正筆錄、他案訴訟所需，或認法院
    指揮訴訟方式對其訴訟權益有影響之虞，欲用以保障其法律
    上利益等，均屬之（法庭錄音錄影及其利用保存辦法第8條
    之修正說明參照）。
三、經查，聲請人以本件清償債務事件於110年10月18日之準備
    程序筆錄，就其法定代理人張鴻欣之回覆誤載為「無」傳喚
    李添財到院說明之必要，為維護其法律上權利為由聲請交付
    法庭錄音，堪認已敘明理由，且上開筆錄亦無涉及國家機密
    或其他依法令應予保密之事項，或涉及當事人或第三人隱私
    或業務秘密，自不得不予准許或限制，聲請人為當事人，其
    聲請交付本件清償債務事件之110年10月18日法庭錄音光碟
    ，依上說明，應予准許。惟聲請人依法就取得之法庭數位錄
    音光碟內容，不得散布、公開播送，或為非正當目的使用，
    併予諭知如主文第2項所示，以促其注意遵守。末經本院書
    記官已依上開庭期錄音內容更正筆錄（見本院卷四第290頁
    ），附此敘明。
四、爰裁定如主文。 　　　
中　　華　　民　　國　　110 　年　　11　　月　　5　　日
                  民事第一庭    
                      審判長法  官  吳光釗
                            法  官  游悅晨
                            法  官  江春瑩
正本係照原本作成。
不得抗告。
中　　華　　民　　國　　110 　年　　11　　月　　5 　　日

  　　　　　　　　　　　　　書記官  學妍伶